臺灣士林地方法院民事簡易判決
110年度士簡字第1734號
原      告  廖文榛

被      告  高曉梅

上列當事人間因被告詐欺等案件（110年度金訴字第191號），原
告提起刑事附帶民事訴訟請求損害賠償事件（110年度附民字第3
61號），經本院刑事庭裁定移送前來，本院於民國111年1月24日
言詞辯論終結，判決如下：
    主  文
被告應給付原告新臺幣貳拾柒萬元，及自民國一一○年七月三十
一日起至清償日止，按週年利率百分之五計算之利息。
原告其餘之訴駁回。
本判決原告勝訴部分得假執行。
原告其餘假執行之聲請駁回。
    事實及理由要領
一、原告主張：被告於民國109年10月中旬某日，將其所申辦之
    門號0000000000預付卡（下稱本案預付卡）及其所申辦並開
    啟網路轉帳功能之陽信商業銀行股份有限公司帳號00000000
    0000號帳戶（下稱陽信帳戶）、永豐商業銀行股份有限公司
    帳號00000000000000號帳戶（下稱永豐帳戶）之提款卡、存
    摺卡及密碼，交付「聯合貸款中心」，嗣「聯合貸款中心」
    所屬詐欺集團成員以「司徒信」之暱稱，於109年10月中旬
    ，透過Tinder交友軟體結識原告後，向原告佯稱網路上有投
    資平台可賺錢，可下載「MetaTrader4 」之應用程式至手機
    內，依照該程式指示匯款投資云云，致原告陷於錯誤，分別
    於109年10月19日匯款新臺幣（下同）10萬元至永豐帳戶內
    ，於109年10月21日各匯款10萬元、7萬元至陽信帳戶內，另
    請求銀行利息3萬元及精神慰撫金2萬元，乃依侵權行為之法
    律關係，提起本件訴訟等語，並聲明求為判決被告應給付32
    萬元，及自起訴狀繕本送達翌日起至清償日止，按週年利率
    5％計算之利息，且願供擔保請准宣告假執行。
二、被告則以：因當時需要貸款，但因換工作不穩定，所以有提
    供帳戶，不知道貸款會變成這樣等語，資為抗辯。
三、本院得心證之理由
(一)按因故意或過失，不法侵害他人之權利者，負損害賠償責任
    。數人共同不法侵害他人之權利者，連帶負損害賠償責任；
    不能知其中孰為加害人者亦同；造意人及幫助人，視為共同
    行為人。民法第184條第1項前段、第185條分別定有明文。
(二)經查，本件原告主張其於上開時間因遭詐騙而分別匯款10萬
    元至永豐帳戶內，匯款10萬元、7萬元至陽信帳戶內之事實
    ，已據其提出與所述相符之帳簿明細為證，且核與本院110
    年度金訴字第191號刑事判決書內容相符，且為被告所不爭
    執，堪信為真。基此，原告就27萬元之請求，尚屬可採。
(三)茲就原告其餘請求審認如下：
　1.原告請求被告給付銀行利息3萬元部分：本院綜觀卷內資料
    ，未見其提出與銀行利息相關之資料供參，況此部分乃原告
    與銀行間之借貸契約約定所生，與被告所為難認有相當因果
    關係，是原告此部分請求，難認有據。　　
　2.原告請求精神慰撫金2萬元部分：按不法侵害他人之身體、
    健康、名譽、自由、信用、隱私、貞操，或不法侵害其他人
    格法益而情節重大者，被害人雖非財產上之損害，亦得請求
    賠償相當之金額。民法第195條第1項前段定有明文。查原告
    遭侵害之權利屬財產權，不符民法第195條第1項所定得請求
    非財產上損害之要件，是原告此部分請求精神慰撫金，難認
    有據。
四、從而，原告依上開法律關係，訴請被告給付27萬元，及自起
    訴狀繕本寄存送達生效之翌日即110年7月31日（見附民卷第
    9頁）起至清償日止，按週年利率5％計算之利息，為有理由
    ，應予准許，逾此範圍之請求，則無理由，應予駁回，此部
    分假執行之聲請，失所附麗，併予駁回。
五、本件原告勝訴部分，係就民事訴訟法第427條第1項適用簡易
     程序所為被告部分敗訴之判決，依民事訴訟法第389條第1
    項 第3款規定，應依職權宣告假執行，原告之聲請不另准駁
    。又原告請求之給付，係刑事附帶民事訴訟經刑事庭裁定移
    送 前來，依法免納裁判費，附此敘明。
中　　華　　民　　國　　111 　年　　2 　　月　　14　　日
                  士林簡易庭  法  官  楊峻宇
以上為正本係照原本作成。
如不服本判決，應於判決送達後20日內向本庭提出上訴狀。（須
按他造當事人之人數附繕本）。 
中　　華　　民　　國　　111 　年　　2 　　月　　14　　日
                              書記官  蘇彥宇